臺灣臺北地方法院民事簡易判決
111年度北簡字第10620號
原      告  臺灣土地銀行股份有限公司

法定代理人  何英明
訴訟代理人  陳志源
被      告  蔡宏鑫即喜漾髮型沙龍


上列當事人間請求返還借款事件，本院於民國111年8月24日言詞
辯論終結，判決如下：
　　主　　　文
被告應給付原告新臺幣201,998元，及自民國111年3月12日起至
清償日止，按年息百分之1.9計算之利息，並自民國111年4月13
日起至民國111年10月12日止，按年息百分之0.19計算之違約金
，暨自民國111年10月13日起至清償日止，按年息百分之0.38計
算之違約金。
訴訟費用新臺幣2,210元由被告負擔。
本判決得假執行。被告如以新臺幣201,998元為原告預供擔保後
，得免為假執行。
　　事實及理由
一、原告起訴主張略以：被告於民國109年4月30日向原告借款新
    臺幣（下同）500,000元，約定自109年5月12日起至115年5
    月12日止，依央行擔保放款融通利率減1.4%加0.9%計算（目
    前為年息1%），自110年3月28日起依原告公告指標利率加1.
    0+%機動計息（目前為年息1.9%）。如未依約還本付息，其
    逾期在6個月以內者，依約定利率10%，逾期超過6個月部分
    ，則依約定利率20%加計違約金。詎被告自111年4月12日起
    未依約還本付息，尚欠201,998元與約定之利息與違約金未
    清償，爰依消費借貸契約之法律關係請求等語。並聲明如主
    文第1項所示。
二、被告就原告之請求為認諾。
三、按當事人於言詞辯論時為訴訟標的之捨棄或認諾者，應本於
    其捨棄或認諾為該當事人敗訴之判決，民事訴訟法第384條
    定有明文。原告主張之事實，業據提出借據、客戶往來明細
    查詢單等件影本為證，而被告復於言詞辯論期日當庭認諾，
    是依上開規定，自堪信為真實。是原告依消費借貸契約之法
    律關係，請求被告給付如主文第1項所示，為有理由，應予
    准許。
四、本件係就民事訴訟法第427條第1項訴訟適用簡易程序所為被
    告敗訴判決，依同法第389條第1項第3款規定，應依職權宣
    告假執行。並依同法第392條第2項規定，依職權宣告被告如
    以主文第3項所示金額為原告預供擔保後，得免為假執行。
五、訴訟費用負擔之依據：民事訴訟法第78條。本件訴訟費用額
    ，依後附計算書確定如主文所示之金額。
中　　華　　民　　國　　111 　年　　9 　　月　　7 　　日
　　　　　　　　　臺灣臺北地方法院臺北簡易庭
　　　　　　　　　　　　　　　法　官　蔡玉雪
以上為正本係照原本作成。
如不服本判決，應於判決送達後20日內向本庭提出上訴狀，並按
他造當事人之人數附繕本；如委任律師提起上訴者，應一併繳納
上訴審裁判費。
中　　華　　民　　國　　111 　年　　9 　　月　　7 　　日
　　　　　　　　　　　　　　　書記官　陳黎諭
計   算   書：
項　　　　目　　　　　　金額（新臺幣）　　備　　註
第一審裁判費　　　　　　2,210元
合　　　　計　　　　　　2,210元